---
title: "Alexandru_OanaMaria_tema2"
output: html_document
date: "2024-01-05"
---

```{r setup, include=FALSE}
knitr::opts_chunk$set(echo = TRUE)
```

```{r Setare cale}
setwd("C:/Users/Oana/OneDrive - Academia de Studii Economice din Bucuresti/Documents/ECA")
```

```{r Instalare pachete necesare}
pacheteECA<-c("knitr","rmarkdown",
              "tidyverse",
              "RColorBrewer", "scales", "readxl", "ggplot2","Rmisc",
              "lattice","ggpubr","magrittr","GGally",
              "zoo","xts",
              "skimr",
              "DataExplorer",
              "PerformanceAnalytics",
              "plyr","dplyr","stringr","reshape2",
              "wordcloud","tidytext","tidyr", "radarchart","ellipsis", "ggcorrplot")



```
lapply(pacheteECA, library, character.only=T)
```{r}
library(xts)
library(zoo)
library(PerformanceAnalytics)
library(forecast)
library(tseries)
library(aTSA)
```

### Pentru brandurile alese la seminar, analizați informațiile pe care acestea le

### furnizează dacă un investitor ar dori investirea într-una dintre acțiunile alese.

### După analiza evoluției rentabilității acțiunilor alese, calculați valoarea actuală

### a potențialei investiții la bursă și stabiliți dacă percepția asupra brandurilor

### respective se schimbă.

# Analiza Hermes, LVMH, Kering, Dior, France10Y si CAC40 - perioada 17 ianuarie 2022 - 30 decembrie 2023
### LVMH - Louis Vuitton, Christian Dior
### Kering - Gucci, Balenciaga, YSL
### Hermes
### Dior
### CAC40 - indicele de piata
### France10Y - activul fara risc

```{r Incarcare date}

date_tema2 <- read.csv("Date_Bursa_brand_2022_2023_1.csv")
#head(date_tema2)
#dim(date_tema2)
date_tema2 <- date_tema2[,1:7]
head(date_tema2)

```

```{r}

date_tema2<-as.data.frame(date_tema2)
class(date_tema2)
summary(date_tema2)
date_tema2=na.omit(date_tema2)
summary(date_tema2)
```

### Transformam in serii de timp

```{r}
date_tema2 <- na.omit(date_tema2)
preturi <- xts(date_tema2[,-1], order.by = as.Date(date_tema2[,1], format = "%d/%m/%Y"))

#View(preturi)

```

### Transformam din serii de timp in rentabilitati

```{r}

rentabilitati <- CalculateReturns(preturi)
summary(rentabilitati)

#View(rentabilitati)
rentabilitati=na.omit(rentabilitati)
```

### Calculam rentabilitatile medii

```{r}

rentab_medii <- round(colMeans(rentabilitati),6)

rentab_medii
```

### Observam rentabilitatii medii cu valori negative in cazul Kering.

###  Analizam evoluția activelor, a indicelui de piața și a activului fără risc pe perioada aleasă.

```{r}

#preturi <- na.omit(preturi)
chart.RollingPerformance(rentabilitati$Hermes, Rf=0,  main = "Performanta Hermes in perioada 17/01/2022 - 30/12/2023", colorset = tim8equal)

```

### Observam o crestere mare a Hermes in august 2022, dar in august 2023 au fost inregistrate valori foarte mici.

### Conform raportului de activitate a Hermes pe anul 2022, in al patrulea trimestru din acest an a fost inregistrat un record al vanzarilor, ajungand la o valoare de aproximativ 3 milioane de euro.

### Performanta tuturor variabilelor alese

```{r}

chart.RollingPerformance(rentabilitati[,1:4], Rf = 0, main = "Performanta celor 4 actiuni in perioada 17/01/2022 - 30/12/2023", colorset = rich8equal, legend.loc = "topleft")


```

### Cea mai mare crestere o are in continuare Hermes, in august 2022. De asemenea, observam anumite cresteri pentru Kering, in noiembrie 2022, dar nu atat de notabile precum Hermes.

### Analizam evolutia celor 4 actiuni impreuna cu indicele de piata

```{r}


chart.RollingPerformance(rentabilitati[,1:5],
                         main="Performanta pentru 4 actiuni si CAC40 - 2022 - 2023",
                         colorset=tim8equal,
                         legend.loc="topleft")

```

### Cele 4 actiuni au fost peste indicele de piata, cele mai mari cresteri Hermes in august 2022

### Analizam doar valorile negative

```{r}

chart.Drawdown(rentabilitati[,1:5], 
               main ="Rentabilitati negative pt cele 4 actiuni si CAC40", 
               legend.loc = "bottomleft")
```

### Observam ca actiunea Kering are cele mai mari variatii negative, potential de pierdere mare, dar si risc ridicat.

### Celelalte actiuni urmeaza trendul indicelui de piata.

## Analizam evolutia unui activ fata de indicele de piata CAC40

### Evolutia Hermes

```{r}

chart.RelativePerformance(rentabilitati[,3], 
                          rentabilitati[,5],
                          main="Performanta relativa a actiunii Hermes fata de CAC40", 
                          colorset = bluemono, 
                          legend.loc = "bottomright")
```

## Facem si pt celelalte active

```{r}

chart.RelativePerformance(rentabilitati[,1:4], 
                          rentabilitati[,5],
                          main="Performanta relativa a tuturor activelor fata de CAC40", 
                          legend.loc = "bottomleft")
```

### Observam ca avem variatii mai mari pt Hermes fata de CAC40 si mult mai mici pt Kering.

### Grafic de performanta pentru cele 4 active, adaugand si activul fara risc in analiza

```{r}

charts.PerformanceSummary(rentabilitati[,1:5],
                          Rf=rentabilitati$France10Y, 
                          methods="StdDev", 
                          main="Performanta actiunilor si a CAC40 fata de Rf",
                          colorset=tim8equal,
                          legend.loc = "topleft")
```

### Calculam rentabilitatile medii (vrem activul cu castigul maxim)

```{r}

rentab_medie=round(colMeans(rentabilitati[,1:5]), 6)
rentab_medie 

```

### Hermes are cea mai mare rentabilitate medie - activul cu castig maxim

### Toate actiunile au rentabilitati medii mai mari decat cea a indicelui de piata, în afara de Kering, care are rentabilitate negativa.

### Calculam rentabilitatile medii lunare pe 2022 si 2023 pt Hermes

```{r}


t(table.CalendarReturns(rentabilitati$Hermes, digits=4))

```

### Observam ca cea mai mica rentabilitate lunara pt Hermes a fost inregistrata in decembrie 2022, urmata de valoarea din august 2022. In 2023, cea mai mica rentabilitate a fost inregistrata in luna mai, urmata de valoarea din august.

### Per total, rentabilitatea medie anuala este pozitiva in ambii ani, cu o rentabilitate mult mai mare in 2022, de la 4.79 in 2022 la 0.53 in 2023.

### Statistici descriptive

```{r}

table.Stats(rentabilitati[, 1:5],
            ci=0.95, 
            digits=6)
# Stdev masura a riscului
#  Destul de riscante toate, Hermes cea mai riscanta dar are castigul cel mai mare
```

### Calculati rata Sharpe si comparati, folosind Sharperatio

### Rata Sharpe= raportul rentab / risc

```{r}


SharpeRatio(rentabilitati[,1:5],
            Rf=0, 
            p=0.95, 
            FUN="StdDev")

```

### Rata Sharpe e cea mai mare pt Hermes, acest lucru semnificand ca are o performanta mai mare in cazul unei strategii de investitii.

### Matricea de corelatie

```{r}

chart.Correlation(rentabilitati, 
                  histogram=T)
```

### Cea mai mare corelatie este intre LVMH si Dior, Dior fiind inclus in indicele de piata LVMH si in CAC40.

### Calculam riscurile specifice companiei si riscul de piata pentru cele 4 actiuni

```{r}



t(table.SpecificRisk(rentabilitati[,1:4],
                     Rb=rentabilitati$CAC40,
                     Rf=rentabilitati$France10Y, 
                     digits = 4))
```

### Hermes are cel mai mare risc, un risc sistematic de 0.8236 la care se poate astepta un investitor.

### Analiza investitiei initiale pe piata de capital si valoarea acesteia

### Pornim de la 200.000 de euro (suma initiala de investit in nume personal) si vrem sa calculam valoarea acestei sume la momentul prezent, daca decidem sa investim in actiunea aleasa

### Apoi, analizam valoarea actuala a unei investitii initiale de 5 milioane euro

#### Pentru a calcula Time Value of Money (valoarea in timp a banilor) se foloseste media geometrica

### Se foloseste un calcul al rentabilitatilor cumulate

```{r}
 


Return.cumulative(rentabilitati[,1:4],
                  geometric = T)
```

### Calculam TVM pt 200.000 de euro investiti in Hermes, precum si in celelalte actiuni

### Mai intai, vom testa sezonalitatea pentru Hermes si pt celelalte actiuni

```{r}

sez_Hermes <- monthplot(rentabilitati$Hermes, 
          col="aquamarine3",
          main="Sezonalitate lunara pentru Hermes") # seria nu are sezonalitate
# Sezonalitatea pentru Kering
sez_Kering <- monthplot(rentabilitati$Kering, 
          col="aquamarine3",
          main="Sezonalitate lunara pentru Kering") # nu are sezonalitate
# Sezonalitatea pentru LVMH
sez_LVMH <- monthplot(rentabilitati$LVMH, 
          col="aquamarine3",
          main="Sezonalitate lunara pentru LVMH") # nu are sezonalitate
# Sezonalitatea pentru Dior
sez_Dior <- monthplot(rentabilitati$Dior, 
          col="aquamarine3",
          main="Sezonalitate lunara pentru Dior") # nu are sezonalitate



```

```{r}
val2_Hermes=200000*(Return.cumulative(rentabilitati$Hermes,geometric = T)) 
val2_Hermes # castigul in prezent 
TVM_Hermes = 200000 + val2_Hermes 
TVM_Hermes
```

```{r}
200000*Return.cumulative(rentabilitati[,1:4],
                  geometric = T)

```

### Cea mai mare pierdere o are investitia in Kering si cel mai mare castig Hermes.

#### Investitia pe 1 an, 2023

```{r}
 
Return.cumulative(rentabilitati[246:501,1:4],
                  geometric = T)
#rentab mult mai bune pt 2023
```

### Calculam TVM pt 200000 de euro investiti in fiecare dintre cele 4 actiuni - 2023

```{r}

val2023=200000*(Return.cumulative(rentabilitati[246:501,1:4],geometric = T))
val2023 # Hermes
TVM_2023= 200000 + val2023
TVM_2023
```

### Daca suma de 200.000 de euro ar fi investita in 2023, cea mai profitabila investitie ar fi in brandul Hermes, avand o valoarea in timp a banilor de 258424.2 euro.Urmatoarea cea mai profitabila investitie ar fi in LVMH, cu o valoare in timp a banilor de 210653.3 euro.

### Cea mai mare pierdere ar fi daca s-ar investi in Kering.

### Calculam TVM pt 200000 de euro investiti in fiecare dintre cele 4 actiuni - 2022

```{r}

val2022=200000*(Return.cumulative(rentabilitati[1:245,1:4],geometric = T))
val2022 # Hermes
TVM_2022 = 200000 + val2022 
TVM_2022
```

### La fel ca in anul 2023, daca s-ar investi 200.000 de euro in cele 4 actiuni, cea mai profitabila ar fi Hermes, cu o valoare in timp a banilor de 220817.8 euro. De asemenea, urmatoarea actiune profitabila ar fi Dior, cu o valoare in timp a banilor de 203074.7 euro.

### Cea mai mare pierdere o va aduce investitia in Kering.

### Calculam TVM pt 200.000 de euro investiti in fiecare dintre cele 4 actiuni - ambii ani

```{r}

val22_23=200000*(Return.cumulative(rentabilitati[,1:4],geometric = T))
val22_23 # Hermes
TVM_22_23 = 200000 + val22_23
TVM_22_23
```

### Daca s-ar investi 200.000 de euro in perioada 2022-2023, investitia in Hermes ar aduce cele mai mari castiguri, cu o valoare in timp a banilor de 285323.4 euro, urmata de LVMH, cu o valoare in timp a banilor de 213752.9 euro. Cea mai mare pierdere este reprezentata de investitia in Kering.

### Calculam TVM pt 5 milioane de euro investiti in Hermes, precum si in celelalte actiuni

```{r}
val21_Hermes=5000000*(Return.cumulative(rentabilitati$Hermes,geometric = T)) 
val21_Hermes # castigul in prezent 
TVM2_Hermes = 5000000 + val21_Hermes 
TVM2_Hermes
```
```{r}
5000000*Return.cumulative(rentabilitati[,1:4],
                  geometric = T)
```
### Cel mai mare castig daca s-ar investi 5 milioane de euro il are LVMH si cea mai mare pierdere Kering.

### Calculam TVM pt 5000000 de euro investiti in fiecare dintre cele 4 actiuni - 2023

```{r}
val2023_2=5000000*(Return.cumulative(rentabilitati[246:501,1:4],geometric = T))
val2023_2 
TVM_2023_2=5000000 + val2023_2
TVM_2023_2
```
### Daca suma de 5 milioane de euro ar fi investita in 2023, cea mai mare valoare in timp a banilor ar fi adusa de Hermes.

### Calculam TVM pt 5000000 de euro investiti in fiecare dintre cele 4 actiuni - 2022

```{r}
val2022_2=5000000*(Return.cumulative(rentabilitati[1:245,1:4],geometric = T))
val2022_2 # Hermes
TVM_2022_2 = 5000000 + val2022_2 
TVM_2022_2
```
### La fel ca in anul 2023, in anul 2022, daca s-ar investi 5 milioane de euro in cele 4 actiuni, cea mai mare valoare a banilor ar fi pt Hermes.

### Calculam TVM pt 5 milioane de euro investiti in fiecare dintre cele 4 actiuni - ambii ani
```{r}
val22_23_2=5000000*(Return.cumulative(rentabilitati[,1:4],geometric = T))
val22_23_2 # Hermes
TVM_22_23_2 = 5000000 + val22_23_2
TVM_22_23_2
```
### Daca s-ar investi 5 milioane de euro in perioada 17 ianuarie 2022 - 30 decembrie 2023, din cele 4 actiuni, cea mai mare valoare a banilor este pentru Hermes, de 7,1 milioane de euro.



### CAPM pt Hermes - evolutia activului pe o perioada analizata

### a) Testati daca cele 2 serii de timp sunt stationare si detectati sezonalitatea din date

### Detectam sezonalitatea

```{r}

monthplot(rentabilitati$Hermes, 
          col="aquamarine3",
          main="Sezonalitate lunara pentru Hermes")
```

### Studiem stationaritatea pentru Hermes si CAC40

```{r}


adf.test(rentabilitati$Hermes)
# Seria este stationara, p-value<=0.05

adf.test(rentabilitati$CAC40) # stationara

adf.test(rentabilitati$France10Y)

```

### Conform p-value, toate cele 3 serii sunt stationare.

```{r}
tsdisplay(rentabilitati$Hermes, 
          main="Seria stationara Hermes", 
          col="aquamarine3")
```

```{r}
tsdisplay(rentabilitati$CAC40, 
          main="Seria stationara CAC40", 
          col="aquamarine3")
```

### Varianta 2 - Regresie cu PerformanceAnalytics

```{r}


chart.Regression(rentabilitati[,3,drop=F], 
                 rentabilitati[,5,drop=F], 
                 Rf=0, 
                 main="SFM pentru Hermes", 
                 fit=c("linear"), 
                 col="purple") # Single Factor Model
# Return of Assets - rentabilitatea activului
```

```{r}
table.SFM(Ra=rentabilitati[,3, drop=F],
          Rb=rentabilitati[,5,drop=F], 
          Rf=0, 
          digits = 4)

```

### Beta = 1.2387 > 1, acest lucru indica faptul ca titlul este usor agresiv.

### Includem rf in analiza - activul fara risc

```{r}
 
chart.Regression(rentabilitati[,3,drop=F], 
                 rentabilitati[,5,drop=F], 
                 Rf=rentabilitati$France10Y, 
                 excess.returns = T, 
                 fit=c("linear"),
                 col="blue", 
                 main="Index model: Hermes")
```

### Folosim volatilitatea calculata cu Index Model pt a previziona rentabilitatea activului cu CAPM

### Obtinem tabelul CAPM

```{r}


table.CAPM(Ra=rentabilitati$Hermes, 
           Rb=rentabilitati$CAC40, 
           Rf=rentabilitati$France10Y, 
           scale=236, 
           digits=4)

```

### Calculam rentabilitatea previzionata folosind CAPM

```{r}

Hermes_CAPM= mean(rentabilitati$France10Y)+(CAPM.beta(Ra=rentabilitati[,3], 
                               Rb=rentabilitati[,3], 
                               Rf=rentabilitati$France10Y))*mean(rentabilitati[,3]-rentabilitati$France10Y)
Hermes_CAPM 
```

### Este previzionata o crestere a rentabilitatii, de 8.9%.

### Concluzii
### Am prezentat anexa celor doi decidenti, iar in urma rezultatelor, s-au decis sa investeasca in Hermes, dupa ce, initial, si-au dorit sa investeasca in Rolex. 
### Acestia au acordat note destul de mari pentru Hermes, AO01 a acordat nota 7, iar AO02 a acordat nota 10.
